臺灣桃園地方法院民事裁定　　　　　　100年度重訴字第195號
聲　請　人
即　被　告　廣達電腦股份有限公司
法定代理人　林百里
訴訟代理人　吳啟孝律師
相　對　人
即　原　告　希臘商Multir.
法定代理人　Stephane .
訴訟代理人　謝昆律師
　　　　　　朱日銓律師
上列當事人間因本院100 年度重訴字第195 號債務不履行損害賠
償事件，聲請人即被告聲請命相對人即原告供訴訟費用之擔保，
本院裁定如下：
    主      文
相對人即原告應於本裁定送達後柒日內，為聲請人即被告供訴訟
費用擔保金新臺幣捌拾伍萬壹仟玖佰壹拾貳元。
    理  由
一、按原告於中華民國無住所、事務所及營業所者，法院應依被
    告聲請，以裁定命原告供訴訟費用之擔保；法院命原告供擔
    保者，應於裁定中定擔保額及供擔保之期間。定擔保額，以
    被告於各審應支出之費用總額為準，民事訴訟法第96條第1
    項前段、第99條分別定有明文。所謂被告於各審應支出之費
    用總額，係指法院預計被告於本案第一審至第三審訴訟程序
    中，可能支出之各項訴訟費用總額而言。又依民事訴訟法第
    466 條之1 、第466 之3 規定，對於第二審判決上訴，上訴
    人應委任律師為訴訟代理人，第三審律師之酬金，為訴訟費
    用之一部，並應限定其最高額，其酬金支給標準，由最高法
    院擬訂報司法院核定之。再依司法院公布之法院選任律師及
    第三審律師酬金核定支給標準第4 條第1 項第1 款之規定，
    法院裁定律師酬金，應斟酌案情之繁簡、訴訟之結果及律師
    之勤惰，於民事財產權之訴訟，於訴訟標的金額或價額3%以
    下之範圍內為之，但最高不得逾新臺幣（下同）50萬元，且
    律師與當事人間約定之酬金較低者，不得超過其約定。可知
    第二審及第三審之裁判費及第三審律師之酬金，均應屬上開
    定訴訟費用擔保額之範疇，殆無疑義。
二、本件被告聲請意旨略以：相對人即原告為設立於希臘之外國
    法人，在中華民國境內並無住所、事務所及營業所，現起訴
    請求被告應給付原告23,325,050元及其遲延利息，所涉利益
    甚鉅，聲請人即被告已否認其所主張之請求；且加計二、三
    審裁判費及三審律師報酬金後，聲請人將來為本件訴訟所支
    出之訴訟費用最多可能達約百萬餘元，然相對人在中國民國
    並無任何資產，無以賠償上開鉅額訴訟費用，爰依民事訴訟
    法第96條之規定，求為命相對人提供訴訟費用擔保等語。
三、經查，聲請人主張相對人即原告在中華民國境內無住所、事
    務所及營業所，且無一定資產乙節，除有相對人提出之本院
    100 年度重訴字第195 號起訴狀在卷可稽外，並經相對人於
    本院100 年7 月4 日言詞辯論時所不否認，足堪信為真實。
    是以，本件聲請人所為相對人應供訴訟費用擔保之聲請，揆
    諸上開規定及說明，於法即無不合，應予准許。又查，本件
    訴訟標的金額為23,325,050元，則聲請人即被告因本件訴訟
    所可能支出之第二、三審裁判費用各均為325,956 元。再關
    於本件訴訟若進行至第三審，聲請人即被告可能支出之律師
    費用部分，本院審酌上述第三審律師酬金支給標準之規定及
    本案案情繁簡程度等因素及不逾上開訴訟標的金額3%標準，
    認此第三審律師費用以新臺幣20萬元為適當。從而，相對人
    應為聲請人預供訴訟費用之擔保額，合計即以751,912 元為
    當（計算式：325,956 元×2 ＋20萬元＝851,912 元）。
四、爰裁定如主文。
中    華    民    國   100    年    7     月    26    日
              民事第二庭    法  官  張震武
上列正本證明與原本無異
如不服本裁定應於送達後10日內向本院提出抗告狀，並應繳納抗
告費新臺幣1,000 元。
中    華    民    國   100    年    7     月    26    日
                            書記官  顏伯儒